臺灣宜蘭地方法院刑事判決　　　　　　　94年度簡上字第41號
上　訴　人　臺灣宜蘭地方法院檢察署檢察官
上　訴　人　丙○○（BUI THI HA）
　　　　　　　　　　（現在三峽外國人收容中心收容中）
上列上訴人因被告犯竊盜案件，不服本院94年度羅簡字第122號
中華民國94年6月30日所為第一審判決（聲請簡易判決處刑案號
：94年度偵緝字第87號），提起上訴，本院管轄第二審之合議庭
判決如下︰
    主  文
原判決撤銷。
丙○○竊盜，處有期徒刑肆月，如易科罰金，以參佰元折算壹日
。
    事  實
一、丙○○為甲○○、何鈺玲所僱請，負責在其位於宜蘭縣羅東
    鎮○○路○段456巷88號住處從事清潔等家務工作之越南籍勞
    工，竟意圖為自己不法之所有，利用甲○○、何鈺玲外出之
    際，於民國92年11月27日下午1時30分許，在上址3樓房間抽
    屜內竊取何鈺玲所有，價值分別為一萬多美金及二十餘萬台
    幣之鑽戒計2枚。嗣為甲○○、何鈺玲發現後，幾經追問下
    ，丙○○始坦承上情。
二、案經宜蘭縣警察局羅東分局報請臺灣宜蘭地方法院檢察署檢
    察官偵查後聲請以簡易判決處刑。
    理　由
一、訊據被告丙○○雖坦承於上開時地竊取前揭何鈺玲所有價值
    約一萬多美金之鑽戒1枚，惟矢口否認有何竊取價值二十餘
    萬元台幣之另枚鑽戒乙事。辯稱：因為甲○○、何鈺玲家中
    之抽屜沒有鎖，伊便隨便拿了1枚，甲○○回家後追問伊鑽
    戒下落，隔了1、2天後伊因為心理不安就承認，當時即只承
    認偷了1枚鑽戒云云。惟查，證人何鈺玲於本院審理時證稱
    ：
    「（問：被偷鑽戒平常放置何處？由何人保管？）放在宜蘭
    縣羅東鎮○○路四五六巷（八十）八號三樓家裡房間抽屜的
    珠寶盒裡，抽屜是鎖著，珠寶盒沒有鎖，平常我們不在家的
    時候公婆保管財物，如果我們在家就由我們自己保管。」、
    「（問：如何發現鑽戒失竊？）我先生把珠寶盒打開，發現
    鑽戒不見，二枚戒指是放在一起的，珠寶放的滿滿的，卻有
    二個洞很明顯。」、「（問：最後一次看到珠寶到失竊中間
    隔多久？）婚宴後，我把戒指放在珠寶盒內，我就把他（「
    它」之誤植）鎖在抽屜內，隔天我們就回台北，隔了二星期
    回宜蘭就發現鑽戒不見。」、「（問：警察局製作筆錄時有
    無聽到被告承認竊取二枚鑽戒？）有。」、「（問：鑽戒價
    值？）一枚是一萬多美金也就是有保證書那枚，另一枚大約
    二十幾萬台幣，二枚鑽石都超過一克拉，有保證書那枚上面
    有一顆主鑽旁邊有二枚碎鑽，共有三顆鑽石，另一枚鑽戒只
    有一顆鑽石。」等語（參見本院卷第55至58頁），而證人甲
    ○○於本院審理時證稱：「（問：被竊鑽戒放置何處，由何
    人保管？）宜蘭縣羅東鎮○○路○段四五六巷八八號三樓房
    間內抽屜，房間是我及我太太在居住，平常由我太太保管，
    我如果離開家裡就由我父母親代管。」、「（問：被竊鑽戒
    何人所有？）我太太。」、「（問：如何發現鑽戒被竊？）
    結婚喜宴之後，協同我岳父母回台北二星期後回宜蘭就發現
    鑽戒不見了，我結婚的時間是九十二年十一月十五日。」、
    「（問：發現鑽戒被偷如何處理？）珠寶盒裡面有四十幾件
    珠寶，只有遺失珠寶二件，其中並無客人，所以我懷疑是內
    賊，我追問被告一、二星期後被告才承認，我家中除了我父
    母外只有被告一個外人。」、「（問：在警察局製作被告筆
    錄時，有無聽到被告說竊取鑽戒二枚？）有，包括在家中我
    追問被告的時候他也說二枚。」等語（參見本院卷第52、53
    頁）。互核前揭證人何鈺玲、甲○○就鑽戒擺置位置、失竊
    鑽戒數量、發現失竊時間、過程及被告於甲○○、何鈺玲夫
    婦發現後如何向其等坦承竊盜2枚鑽戒等情，所述無相歧異
    或有矛盾之處，應可採信。據此，被告之辯解係卸責之詞，
    委不足採。雖被告於製作警詢筆錄時、偵查及本院審理時均
    堅稱僅竊取1枚鑽戒，且書立有坦稱竊取1枚鑽戒內容之悔過
    書（參見93年度發查字第26號卷第11頁、93年度核退偵字第
    1號第4頁），惟證人即製作被告警詢筆錄之警員乙○○亦於
    本院審理時證稱，被告於警方詢問時有說話反覆不一之情形
    等語（參見本院卷第59頁），再參以甲○○、何鈺玲失竊鑽
    戒之地點係在其住家房間之抽屜內，是段時間又未有其他竊
    賊侵入其住宅搜括財物之情形，而被告又自承確曾開啟何鈺
    玲放置2枚鑽戒之珠寶盒，益徵何鈺玲所失竊之該2枚鑽戒應
    均為被告所竊取無訛。此外，復有鑽戒鑑定書1紙存卷可憑
    。是本件事證已臻明確，被告犯行堪以認定，應依法論科。
二、核被告所為，係犯刑法第320條第1項之竊盜罪。復查，被告
    上揭竊取何鈺玲所有鑽戒2枚之犯行，雖僅據檢察官聲請簡
    易判決處刑認定僅竊取1枚鑽戒，然未論列被告竊盜另枚鑽
    戒部分與已論列部分，係屬單純一罪之關係，本院應得審究
    ，併予敘明。
三、原審以被告罪證明確，予以論罪科刑，固非無見。惟查，被
    告所犯前揭竊取被害人何鈺玲所有鑽戒2枚之犯行，原審誤
    認鑽戒2枚係甲○○所有，且被告僅竊取其中1枚鑽戒，均容
    有未洽，檢察官上訴意旨，執此指摘原判決不當，為有理由
    ，自應由本院管轄之第二審合議庭撤銷改判。至被告上訴意
    旨以，如果被害人願意原諒，一定努力賺錢償還被害人云云
    ，惟被告終未與被害人達成和解，並取得被害人諒解，業據
    被害人指訴在卷，則其上訴非有理由。爰審酌被告犯罪動機
    、目的、手段、所竊財物之價值、迄今未與被害人達成和解
    並取得被害人之諒解、犯後猶飾詞否認部分犯行之態度等一
    切情狀，量處如主文第2項所示之刑，並諭知易科罰金之折
    算標準。
據上論斷，應依刑事訴訟法第455條之1第1項、第3項、第369條
第1項前段、第364條、第299條第1項前段，刑法第320條第1項、
第41條第1項前段，罰金罰鍰提高標準條例第1條前段、第2條，
判決如主文。
本案經檢察官陳嘉瑜到庭執行職務。
中　　華　　民　　國　　94 　 年　　11    月　　29    日
                  刑事第四庭審判長法　官  林惠玲
                                  法  官  劉家祥
                                  法  官  郭淑珍
以上正本證明與原本無異
不得上訴
                                  書記官  林秀麗
中　　華　　民　　國　　94　　年　　11　　月　　29　　日
附錄本案論罪科刑法條全文：
中華民國刑法第320條
意圖為自己或第三人不法之所有，而竊取他人之動產者，為竊盜
罪，處五年以下有期徒刑、拘役或五百元以下罰金。
意圖為自己或第三人不法之利益，而竊佔他人之不動產者，依前
項之規定處斷。
前二項之未遂犯罰之。
